臺灣高等法院臺中分院刑事判決          民國九十一年度上易字第七七六號
    上  訴  人  台灣台中地方法院檢察署檢察官
    被      告  甲○○
右上訴人因被告侵占案件，不服臺灣臺中地方法院中華民國九十一年三月七日第一審
判決（民國九十一年度易字第二二八號，聲請簡易處刑案號：臺灣臺中地方法院檢察
署民國九十年度偵字第一三三六五號），提起上訴，本院判決如左：
    主  文
上訴駁回。
    理  由
一、聲請意旨略以：甲○○於民國（下同）八十九年十二月間某日，在台中縣潭子鄉
    ○○路○段八二巷十號之一租屋處前，發現一紙票號ＴＡ0000000號，付
    款人為上海商業儲蓄銀行台中分行，面額七千二百元之支票（係乙○○簽交予邱
    美櫻之保險費支票，於八十九年十一月六日凌晨，在台中縣潭子鄉敬業新城邱美
    櫻住處附近之Ｘ６－一九三一號自小客車內，連同該車遭陳憲雄竊取，乙○○已
    於九十年一月二日申請掛失止付），係屬離本人所持有之物，竟意圖為自己不法
    之所有，將之侵占入己。並於九十年二月一日持至台中縣潭子郵局提示，經台中
    市票據交換所函送台中市警察局豐原分局偵辦，因認被告甲○○涉有刑法第三百
    三十七條之侵占遺失物罪嫌云云等語。
二、按犯罪事實應依證據認定之，無證據不得推定其犯罪事實，刑事訴訟法第一百五
    十四條定有明文。而所謂認定犯罪事實之證據，係指足以認定被告確有犯罪行為
    之積極證據而言。本件公訴人認被告甲○○涉有侵占遺失物罪嫌，無非以證人陳
    憲雄之供述為其論據，本院調查時訊據被告甲○○則堅詞否認侵占遺失物犯行，
    辯稱上開支票係陳憲雄開車載伊回台東老家時交給伊，陳憲雄曾向伊借錢，說支
    票是朋友的，伊不知該支票係陳憲雄竊得等語。經查證人陳憲雄於偵查中雖證稱
    記憶中支票係放在類似文件夾之塑膠套內，伊想一定會遭掛失止付，並未予使用
    ，僅由原置後座喇叭箱附近，移放至後行李箱，有一天被告整理車子，發現該支
    票，拿來問伊，伊告訴被告，該支票有問題，不要去動它，毀掉算了云云；但在
    原審法院審理時已改稱該支票係伊拿給被告，要被告兌領，地點在台東縣東河鄉
    ，當時伊陪被告回去，伊向被告說該支票是朋友的，被告不知該支票係伊偷來，
    檢察官訊問時因伊剛發生車禍，腦筋一片空白等語，核與被告所稱：九十年二月
    一日前一星期，陳憲雄開其偷來的車載伊回台東，在伊回台東老家，將一紙乙○
    ○簽發之支票交給伊，伊不知原因為何：：：等語（見一審卷第二十八頁正面）
    查被告於八十九年十二月十六日晚間搭乘陳憲雄駕駛之Ｘ六－一九三一號贓車，
    遭警於台東縣池上鄉查獲時（見卷附之臺灣台東地方法院檢察署九十年度偵字第
    二三五號起訴書）業知該車輛及支票均屬贓物，則被告猶收受該紙支票，容有贓
    物之認識或有收受贓物之罪嫌，非侵占離本人所持有之物，既非事實同一性，自
    不生變更法條之問題，原判決以犯罪不能證明為無罪之諭知，經核並無不合，上
    訴意旨，仍執前詞，指摘原判決不當，非有理由，應予駁回。
三、上訴人即被告經合法傳喚，無正當理由不到庭，不待其陳述，逕行判決。
四、據上論斷，應依刑事訴訟法第三百六十八條、第三百七十一條，判決如主文。
本案經檢察官謝岳錦到庭執行職務。
中      華      民      國    九十一     年      五       月   二十九   日
                                   臺灣高等法院臺中分院刑事第六庭
                                         審判長法  官  李  文  雄
                                               法  官  邱  顯  祥
                                               法  官  陳  嘉  雄
右正本證明與原本無異。
不得上訴。
                                               書記官  王  麗  英
中      華      民      國    九十一     年      五       月    三十    日
                                                                        Ｆ
